【裁判字號】    99,易,232
【裁判日期】    991015
【裁判案由】    詐欺
【裁判全文】
臺灣士林地方法院刑事判決               99年度易字第232號
公  訴  人  臺灣士林地方法院檢察署檢察官
被      告  甲○○
上列被告因詐欺案件，經檢察官提起公訴（98年度偵緝字第975
號），本院判決如下：
    主  文
甲○○共同意圖為自己不法之所有，以詐術使人將本人之物交付
，處有期徒刑壹年陸月。
    事  實
一、甲○○與真實姓名年籍不詳、於虛設之寶捷運通有限公司（
    以下簡稱寶捷公司）任職的「陳先生」共同基於意圖為自己
    不法所有之犯意聯絡，先由甲○○自民國92年5 月間起，陸
    續向華研國際電通股份有限公司（原名臺灣超軟國際股份有
    限公司，以下簡稱華研公司）交易價值為新臺幣（下同）50
    餘萬元至900 多萬元不等之光碟片數批，用以培養信用，致
    華研公司對甲○○之商譽有所信任。甲○○見時機成熟，可
    利用華研公司之信任加以詐騙，乃於93年4 月14日，在址設
    臺北市○○區○○路361 號6 樓之華研公司物流處，向華研
    公司訂購遠逾其之前訂購數量、價金換算成新臺幣後高達18
    99萬8285元之光碟片一批，甲○○且依華研公司之要求，分
    別於93年4 月16日、同年月30日交付面額為100 萬元、279
    萬9657元之即期支票與華研公司，用以支付上開貨物之二成
    價款，並約定餘款以附表一編號1 所示虛設之韋博科技有限
    公司（以下簡稱韋博公司）支票支付，甲○○並指定寶捷公
    司為該批貨物之承攬運送人。華研公司遂依甲○○指示，與
    寶捷公司同具不法所有意圖之「陳先生」聯絡，「陳先生」
    要求華研公司於93年5 月17日將前開貨物交付台陽貨櫃場結
    關，華研公司依其指示完成後，「陳先生」乃交付前開貨物
    提單正本與華研公司，華研公司因此認為甲○○須向其索取
    提單方能提領前開貨物。詎料寶捷公司實際上是以人頭虛設
    之公司，根本不具承攬運送能力，「陳先生」為能運送該批
    貨物至目的地烏拉圭，乃以寶捷公司偽充前開貨物之貨主，
    而將該批貨物轉交與不知情之朕興國際有限公司（以下簡稱
    朕興公司）承攬運送，朕興公司依「陳先生」指示，以Mart
    time Services.S .A .MVD 為貨到受通知人並開立提單後，
    即委由不知情之三井股份有限公司（以下簡稱三井公司）商
    船運送上開貨物至烏拉圭，運送過程中，甲○○更以船期延
    遲為由，要求華研公司延期付款，並於93年5 月25日，以韋
    博公司簽發如附表一編號2 所示支票向華研公司換回附表一
    編號1 所示支票，以拖延付款時間。嗣於93年6 月22日，上
    開貨物運至烏拉圭後，即由Marttime Services 之Nicolas
    Dati於同年月24日持朕興公司開立之前揭提單提領完畢。嗣
    因華研公司於93年7 月5 日提示附表一編號2 所示支票不獲
    兌現，華研公司試圖電話聯繫甲○○、「陳先生」均無所獲
    ，經前往韋博公司所在地址、寶捷公司提單登記地址查看均
    已人去樓空，始悉受騙而向檢察官提起告訴查獲上情。
二、案經華研公司告訴及臺北市政府警察局南港分局報告臺灣士
    林地方法院檢察署檢察官偵查起訴。
    理  由
一、茲就本件相關證據之證據能力有無，先予敘明：按「被告以
    外之人於審判外之言詞或書面陳述，除法律有規定者外，不
    得作為證據。」、「被告以外之人於偵查中向檢察官所為之
    陳述，除顯有不可信之情況者外，得為證據。」、「被告以
    外之人於審判外之陳述，雖不符前4 條之規定，而經當事人
    於審判程序同意作為證據，法院審酌該言詞陳述或書面陳述
    作成時之情況，認為適當者，亦得為證據。」、「當事人、
    代理人或辯護人於法院調查證據時，知有第159 條第1 項不
    得為證據之情形，而未於言詞辯論終結前聲明異議者，視為
    有前項之同意。」，刑事訴訟法第159 條第1 項、第159 條
    之1 第2 項、第159 條之5 第1 項、第2 項分別定有明文。
    經查本件檢察官於起訴書提出之證據，均經被告甲○○同意
    具有證據能力（參本院審易字卷第13頁反面），其餘相關證
    據亦未經被告於言詞辯論終結前聲明異議，依前揭法條規定
    ，自視為被告同意作為證據，而相關證人於偵查中向檢察官
    所為之陳述，經核程序上並無不法取供之顯不可信情況，其
    餘言詞陳述、書面陳述作成時之情況，經審酌亦均無不當情
    形，揆諸前揭法條所示，均具有證據能力，合先敘明。
二、訊據被告固不否認自92年5 月間起，陸續向華研公司交易價
    值為50餘萬元至900 多萬元不等之光碟片數批後，另於93年
    4 月14日，在上開地點向華研公司訂購價金為1899萬8285元
    之光碟片一批，被告支付二成定金後，交付如附表一編號1
    所示韋博公司支票作為餘款價金，並指定寶捷公司為貨物承
    攬運送人，貨物運送期間，被告曾於93年5 月25日，以附表
    一編號2 所示支票向華研公司換回附表一編號1 所示支票，
    要求延後付款，上開貨物嗣於93年6 月22日，由三井公司運
    抵烏拉圭，並於同年月24日由Marttime Services 之Nicola
    s Dati持朕興公司開立之提單提領完畢，被告交付與華研公
    司如附表一編號2 所示支票，則經提示不獲兌現，華研公司
    亦無法聯繫被告負責等事實，核與證人呂秀娥即華研公司協
    理於警詢及偵查所證、證人許志豪即三井公司職員於警詢及
    偵查所證、證人黃伊芷即朕興公司職員於偵查所證相符，並
    有被告簽認之發票影本2 紙、如附表一編號1 及2 之支票影
    本2 紙、台陽貨櫃場簽收單據影本2 紙、出口報單影本1 紙
    、寶捷公司簽發之提單影本1 紙、退票理由單影本1 紙、朕
    興公司簽發之提單影本1 紙、三井公司簽發之提單影本1 紙
    、三井公司提供之貨物到港及提領時間資料影本1 份、證人
    黃伊芷提供之貨物提領紀錄影本1 份、被告與華研公司交易
    往來紀錄影本1 份等書證在卷可參，此部分事實自堪先予認
    定。惟被告矢口否認有何詐欺犯行，其於本院辯稱：伊只是
    業務經理，負責採購，至於貨運部分伊不知情，伊和華研公
    司已經作了半年生意，是韋博公司的陳豊國沒有兌現支票云
    云。惟查：
（一）寶捷公司核准設立日期為92年6 月11日，其登記負責人乃
      謝諾雯之事實，有寶捷公司公示基本資料1 紙在卷可稽（
      參94年度偵字第5112號卷第65頁），謝諾雯於偵查中陳稱
      ：伊不知道寶捷公司，也不認識被告及韋博公司登記負責
      人乙○○，伊沒有當過公司負責人，都在家裡帶小孩，寶
      捷公司申請設立的文件內，之所以有伊的身分證影本，應
      該是因為伊之前本來要跟小姑一個綽號叫「鍋巴」、名為
      郭世張的朋友開公司，後來他們說公司開不成，又把證件
      還給伊等語（參95年度偵緝字第264 號卷第14頁、第33頁
      ），顯見寶捷公司是冒用他人名義設立之人頭公司。而寶
      捷公司受華研公司委託承攬運送上開光碟片後，旋轉委託
      朕興公司承攬運送，朕興公司乃依寶捷公司指示，以Mart
      time Services.S .A .MVD 為貨到受通知人並開立提單，
      且委請三井公司之商船運送到烏拉圭後，即遭Marttime S
      ervices 之Nicolas Dati持朕興公司開立之提單提領完畢
      之事實，亦經朕興公司職員黃伊芷於偵查中證述明確（參
      95年度偵緝字第272 號卷第34頁至第35頁），並提出朕興
      公司開立之提單、提領紀錄各影本1 份為證（參95年度偵
      緝字第272 號卷第39頁至第45頁），可證寶捷公司實際上
      並無承攬運送能力，始需轉委託其他承攬運送公司承作此
      項業務，且寶捷公司並非正派經營，而係以人頭設立之詐
      騙公司，始會假以交付貨物委託運送人即華研公司提單，
      卻於貨物到達目的地後，自任貨主持再承攬運送人即朕興
      公司開立之提單，將貨物提領一空，而行此詐騙行為，復
      因該公司事前即已以不知情之人作為公司負責人，致貨物
      委託運送人於事發後無從追索行為人，警方亦難以追緝犯
      罪行為人。本件案發後，華研公司為追索貨物，曾至寶捷
      公司之登記地址、發票所載地址、提單所載地址探查，惟
      其登記地址、發票所載地址均為虛假，提單所載地址則已
      人去樓空之事實，亦經華研公司協理呂秀娥於警詢時證述
      明確（參94年度偵字第5112號卷第5 頁至第7 頁），並有
      寶捷公司開立之提單及發票各影本1 紙、查訪相片數幀在
      卷可憑（參94年度偵字第5112號卷第59頁、第65頁至第74
      頁），益證本院前揭判斷寶捷公司為以人頭設立之詐騙公
      司乙節無誤。
（二）韋博公司核准設立日期為91年9 月23日，其登記負責人乃
      乙○○之事實，有韋博公司基本資料查詢表1 紙在卷可稽
      （參94年度偵字第10053 號卷第7 頁），乙○○於偵查中
      陳稱：伊是韋博公司的人頭負責人，實際負責人是綽號寶
      哥的方寶慶及戴嘉良，寶哥一個月給伊2 萬元，伊不知道
      如何找寶哥，只知道他跑去巴西了，伊沒有開票給被告或
      華研公司過，財務不是伊在經手，也不清楚本件華研公司
      遭詐騙乙事，伊都將支票本交給戴嘉良、阿寶、阿南，伊
      以前在公司有看過謝諾雯的證件，但照片貼的是「鍋巴」
      的女朋友（參95年度偵緝字第272 號卷第20頁、第35頁、
      第48頁至第49頁、第78頁至第79頁）；其於本院證稱：伊
      只是韋博公司的人頭，不清楚幕後實際負責人是誰，當時
      是綽號阿良的戴嘉良找伊當負責人，實際上公司怎麼運作
      伊也不清楚，當時在公司有看到這個人或那個人伊就指出
      ，但實際上是不是操作的，伊不曉得，不知道支票的事，
      連摸都沒摸過，伊當時在公司打雜、包裝一些東西，月薪
      2 萬左右，不清楚公司大、小章何人保管，有在公司看過
      被告，後來因為韋博公司假出口真退稅及詐欺，違反稅捐
      稽徵法，所以伊被判刑確定，伊不清楚擔任人頭負責人期
      間公司員工有幾人，固定的話大約5 人，只有方寶慶伊還
      記得，還有一個叫南哥的，伊沒有任何一人的聯絡方式，
      不清楚公司實際上是否有在營運等語（參本院易字卷第59
      頁反面至第65頁）。據上可知，韋博公司也是以人頭設立
      之公司，公司實際負責人隱名在後，使人難以追索要求負
      責，且縱使證人乙○○曾在該公司打雜、從事包裝一段時
      間，對該公司實際營運項目仍然一無所悉，迄今毫無任何
      員工的聯絡方式，顯見該公司並非按常規營運之公司。再
      韋博公司因自91年11月起迄92年8 月止，開立不實發票供
      他公司作為進項，並接受他公司開立之不實發票作為進項
      ，致乙○○犯有商業負責人明知為不實事項而填製會計憑
      證罪，遭臺灣板橋地方法院以98年度重訴字第5 號案件判
      處有期徒刑8 月，減為有期徒刑4 月之事實，有上開判決
      書1 份在卷可參，益證該公司憑信性甚差。此外，華研公
      司於本件案發後，為追索貨款，曾派人至韋博公司設址處
      查訪，發覺該處早已大門深鎖，人去樓空，大樓管理員更
      告知該處自93年6 月30日起業已搬移一空之事實，經華研
      公司協理呂秀娥於警詢時證述明確（參94年度偵字第5112
      號卷第5 頁至第7 頁），並有查訪相片數幀在卷可參（參
      94年度偵字第5112號卷第62頁至第64頁），韋博公司於如
      附表一編號2 所示支票日期屆至前，即搬遷一空，完全不
      給華研公司追索之機會，被告亦不否認其自當時起即讓華
      研公司無法聯絡，顯見此乃有計畫性的全面撤離，致華研
      公司完全找不到被告、韋博公司、寶捷公司就此事件負責
      ，本院因認韋博公司乃虛設公司確有其據。
（三）被告於本院雖以前詞置辯，其一再強調自己只是負責採購
      的業務經理云云，惟查：被告於與華研公司交易過程中，
      從未向華研公司提過是受他人雇用之業務人員，此經告訴
      代理人於本院陳述明確（參本院審易字卷第24頁），而被
      告於交易過程中，均係以Casa Bonito 公司名義，簽署自
      己的英文名字「Jacky Chen」完成相關文件，此有發票影
      本2 紙存卷可憑（參94年度偵字第5112號卷第52頁至第53
      頁），換言之，本件買賣契約之給付責任，被告應直接對
      華研公司負責，若被告僅係單純採購人員，而無特別利益
      可圖，焉有可能為其背後老闆逕負如此巨大責任而毫無異
      議？此點實與常情相違。且證人方寶慶於偵查中證稱：韋
      博公司的實際負責人一共有5 、6 個人，有伊、乙○○、
      被告，還有一個被告的朋友阿南，我們是各自做各自的業
      務，被告是做進出口光碟片和一些電子器材，不清楚乙○
      ○做什麼，伊和被告是同學，後來是一個叫阿良的介紹我
      們和乙○○認識，大家才一起成立韋博公司，且協議由乙
      ○○做負責人。伊不清楚華研公司、寶捷公司及Casa Bon
      ito 公司，不知道如附表一編號1 、2 所示支票是何人開
      出去的，伊有聽被告說要把票拿給乙○○蓋章，聽說被告
      在巴西有事業，是在做電腦器材和光碟片的進出口等語（
      參95年度偵緝字第272 號卷第76頁至第79頁），由證人方
      寶慶所證前揭內容，加以證人乙○○前已證述曾在韋博公
      司看過被告等語明確，可知被告亦為韋博公司實際負責人
      之一，是若被告確如其所辯，僅為單純採購人員，理應由
      委託其採購之人出資，焉會由被告擔任實際負責人之韋博
      公司開立支票充作價金？足證其所辯此情不實。此外，被
      告對於本案所為數次供述歧異甚大，茲臚列於下：
    １、被告於98年8 月23日通緝到案後，於該日在偵查中供稱
        ：伊在新臺公司擔任業務員，公司派伊去巴拉圭，新臺
        公司老闆黃模鑫於91、92年間叫伊當新臺公司的名義負
        責人，他每個月會多給伊5000元的薪水，伊在巴拉圭有
        簽授權書，有交身分證給黃模鑫，黃模鑫說會刻伊的印
        章云云（參98年度偵緝字第975 號卷第20頁至第21頁）
        。
    ２、被告於98年9 月17日偵查中供稱：伊向華研公司買光碟
        片，前幾次都有付錢，後來是因為巴拉圭那裡的貨款沒
        有付，韋博公司的票才會跳票，（問：韋博公司是誰經
        營的？）伊本來是開新臺公司，因為有欠稅，無法開公
        司，就找方寶慶、乙○○合作，由乙○○當負責人，伊
        向華研公司訂這麼多光碟片，是要運到南美洲賣，（問
        ：有何證據證明是巴拉圭的貨款沒有付？）在巴拉圭那
        裡都是憑一張紙蓋章就可以請款，但最後一次他們沒有
        付款云云（參98年度偵緝字第975 號卷第40頁至第42頁
        ）。
    ３、被告於98年11月2 日偵查中供稱：（問：你和韋博公司
        什麼關係？）伊之前在新臺公司有欠陳豊國錢，原本陳
        豊國要伊開一家公司，但伊有欠稅不能開，陳豊國就要
        伊把華研公司的交易營業額算到韋博公司底下，所以票
        就開韋博公司的云云（參98年度偵緝字第975 號卷第81
        頁至第82頁）。
    ４、被告於99年5 月28日於本院供稱：伊只是業務經理，銷
        貨至巴拉圭，錢主要是被陳豊國拿去，伊只是把業績給
        韋博公司，不知道那是虛設行號，韋博公司把光碟片賣
        到南美洲的CASA公司，伊受雇於CASA公司，負責跟臺灣
        買光碟片，在臺灣伊跟陳豊國合作，至於韋博公司負責
        作為跟華研公司交易的對象，負責開支票給華研公司，
        因為華研公司堅持只跟臺灣公司交易云云（參本院審易
        字卷第15頁反面）。
    ５、被告於99年9 月20日於本院供稱：伊在黃模鑫設於巴拉
        圭的Protech 公司工作，營業內容是在臺灣買光碟片賣
        給巴拉圭，跟大陸買便宜的雜貨、玩具、工具之類，但
        那些伊不懂，伊只懂電腦，所以黃模鑫找伊去那邊，因
        為巴西那邊免稅，巴西的人到巴拉圭買東西只要過一條
        橋，提過去就好不用繳稅，我國和巴拉圭又有邦交，比
        較好做生意，所以找伊幫忙，伊是89年還是90年去的，
        伊回來臺灣後，黃模鑫也都拖欠薪水，很晚才給，（問
        ：跟告訴人公司做生意為何不用黃模鑫公司名義？）黃
        模鑫說不要，說開不出LC，只好在臺灣找朋友借票，（
        問：本案的1 千5 百多萬元為何不叫巴拉圭的公司匯款
        進來？）我們剛開始有這樣打算，但我們錢沒收到或是
        巴拉圭外匯管制，臺灣廠商都會誤會，而且LC那邊不收
        ，所以才給支票，黃模鑫的公司有跟陳豊國的韋博公司
        講過，韋博有收一些費用，如果錢來不及匯款的話，陳
        豊國會代墊。本件支票跳票，好像是黃模鑫沒有給陳豊
        國錢，因為陳豊國很生氣，把伊打一頓，說黃模鑫錢不
        給他，他就要跳票，所以後來伊才躲起來，伊有跟黃模
        鑫聯絡過，但找不到他，伊不是在躲華研公司，只是覺
        得錢不是伊欠的，如果他們都在的話，伊會勸他們還，
        後來檢察官說黃模鑫死了，伊才不知道怎麼辦。伊不是
        韋博公司老闆，伊要華研公司找寶捷公司承攬運送上開
        光碟片，是因為老闆黃模鑫說要用寶捷云云（參本院易
        字卷第58頁至第70頁）。
      由上可知，被告於偵查中原本供稱：因為欠稅不能開韋博
      公司，才找方寶慶、乙○○合作，由乙○○當韋博公司負
      責人，伊向華研公司訂購光碟片，是要運到南美洲賣，但
      本件因為巴拉圭未付貨款，所以跳票云云；嗣改稱：本件
      開韋博公司的支票，是因為其之前欠陳豊國錢，陳豊國要
      其把華研公司的交易營業額算到韋博公司底下云云；後於
      本院又改稱：其受雇於南美洲的CASA公司，負責跟臺灣買
      光碟片，在臺灣其跟陳豊國合作，錢主要是被陳豊國拿去
      ，其只是把業績給韋博公司云云；末於本院則稱：其在黃
      模鑫設於巴拉圭的Protech 公司工作，營業內容是在臺灣
      買光碟片賣給巴拉圭，黃模鑫的公司有跟陳豊國的韋博公
      司講過，韋博有收一些費用，如果錢來不及匯款的話，陳
      豊國會代墊，本件支票跳票，好像是黃模鑫沒有給陳豊國
      錢云云，其前後供述諸如其是自己向華研公司訂購光碟片
      或是受雇於黃模鑫訂購？其若係受雇於黃模鑫，究竟是受
      雇於Casa Bonito 公司或Protech 公司？韋博公司究竟是
      其與方寶慶、乙○○開設還是陳豊國開設？若其持韋博公
      司開立之支票給與華研公司充作價款，是陳豊國之意思，
      則陳豊國究竟是被告所找或黃模鑫所找？此外，被告辯稱
      之陳豊國焉有可能僅為了業績，而甘讓韋博公司負有兌現
      1 千5 百餘萬元高額支票款項之責任？凡此種種重要之點
      ，被告所述前後歧異，無法清楚交代事發經過，若被告果
      真如其所辯，只是單純的採購人員，焉有可能對此發生之
      歷史過往事實交代不清而前後供出多種互相矛盾歧異之版
      本？況且被告上開所辯亦與證人乙○○於本院證稱：伊不
      認識陳豊國等語（參本院易字卷第67頁反面）顯不相符，
      再被告亦自承黃模鑫、陳豊國皆已死亡（參本院易字卷第
      68 頁 反面），且有陳豊國之個人基本資料查詢表可證其
      已於98年8 月3 日死亡之事實（參98年度偵緝字第975 號
      卷第78頁），顯見被告於本案提出者，均為無從查考之幽
      靈抗辯，又被告若僅係代人採購，為何本件支票跳票後，
      被告彷若人間蒸發，讓華研公司完全無法聯繫，直迄案發
      後5年 餘之98年8 月23日始遭通緝到案，且迄今完全提不
      出曾經向黃模鑫交涉催款之資料？此等與事實不符或不合
      常情之處，均足見被告對於本件未曾如實交代案情，其所
      辯上情，無非為事後推諉卸責之詞，不足採信。
（四）綜上所述，被告向華研公司訂購上開光碟片，不僅指定人
      頭詐騙公司性質的寶捷公司，假為承攬運送公司，更交付
      如附表一編號1 所示虛設韋博公司支票，充作價金8 成之
      貨款，嗣抽換為如附表一編號2 所示支票後，即於如附表
      一編號2 所示支票日期屆至前，令韋博公司搬遷一空，並
      於數日後即華研公司提示支票未獲兌現時，以失聯方式，
      讓華研公司完全無法向其追索責任，期間被告毫無曾經追
      索貨物或貨款之跡證，且直迄事發後5 年餘才因通緝到案
      ，此種種行徑，堪認被告確係施以詐術，詐取華研公司上
      批光碟片之行為人無誤，本件事證業已明確，被告之犯行
      堪以認定，應予依法論科。
三、被告行為後，刑法業於94年2 月2 日修正公布，並於95年7
    月1 日施行（以下簡稱修正後刑法，95年7 月1 日修正施行
    前刑法以下簡稱修正前刑法），參酌最高法院95年5 月23日
    刑事庭第8 次會議決議，修正後刑法第2 條第1 項之規定，
    係規範行為後法律變更所生新舊法律比較適用之準據法，於
    修正後刑法施行後，應適用修正後刑法第2 條第1 項之規定
    ，為「從舊從輕」之比較，本案涉及法律變更部分，如附表
    二所示，業經比較修正前後刑法何者較為有利，故依修正後
    刑法第2 條第1 項前段規定，均適用最有利於被告之修正前
    刑法，合先敘明。核被告所為，係犯刑法第339 條第1 項之
    詐欺取財罪。被告與前開寶捷公司的「陳先生」具有犯意聯
    絡及行為分擔，應論以共同正犯。爰審酌被告為犯下本件詐
    欺犯行，其培養信用時間長達近1 年，復擘劃以人頭設立的
    寶捷公司假為承攬運送公司，並以虛設的韋博公司開立之支
    票充作價款，詐騙計畫跨及臺灣及南美洲，犯後復連同寶捷
    公司、韋博公司彷若人間蒸發般銷聲匿跡，其詐騙手法複雜
    且縝密，而其犯後未賠付被害人華研公司分毫，甚且狀似無
    辜在本院辯稱自己只是採購人員，惡性重大，而其詐騙金額
    高達1519萬8630元，致被害人華研公司損失甚鉅等一切情狀
    ，量處如主文所示之刑。被告於95年3 月7 日遭檢察官發布
    通緝，迄98年8 月23日始遭警方在金門尚義機場逮捕之事實
    ，有通緝書、內政部警政署航空警察局臺北分局解送人犯報
    告書各1 份在卷可稽（參94年度偵字第8994號卷第49頁、98
    年度偵緝字第975 號卷第4 頁），故被告係於中華民國96年
    罪犯減刑條例施行前遭通緝，而未於96年12月31日以前自動
    歸案接受偵查，依同條例第5 條規定，不得依該條例減刑，
    附此敘明。
據上論斷，應依刑事訴訟法第299 條第1 項前段，刑法第2 條第
1 項前段、第339 條第1 項，修正前刑法第28條，刑法施行法第
1 條之1 ，判決如主文。
本案經檢察官蔡元仕到庭執行職務。
中    華    民    國    99    年    10    月    15    日
                              臺灣士林地方法院刑事第五庭
                                  審判長法  官  林秀鳳
                                        法  官  吳維雅
                                        法  官  鄭光婷
以上正本證明與原本無異。
如不服本判決應於收受判決後10日內向本院提出上訴書狀，並應
敘述具體理由；其未敘述上訴理由者，應於上訴期間屆滿後20日
內向本院補提理由書（均須按他造當事人之人數附繕本）「切勿
逕送上級法院」。
                                        書記官  徐仁豐
中    華    民    國    99    年    10    月    28    日
附表一：
 ┌──┬────┬────┬─────┬──────┐
 │編號│發票日期│發票人  │支票號碼  │支票金額    │
 ├──┼────┼────┼─────┼──────┤
 │ 1  │93.6.26 │韋博公司│JC0000000 │1519萬8630元│
 ├──┼────┼────┼─────┼──────┤
 │ 2  │93.7.3  │韋博公司│JC0000000 │同上        │
 └──┴────┴────┴─────┴──────┘
附表二：
┌──┬──────┬────────┬────────┬────────┐
│編號│ 比較法條   │修正前刑法於本案│修正後刑法於本案│依從舊從輕原則比│
│    │            │適用之法律效果  │適用之法律效果  │較結果          │
├──┼──────┼────────┼────────┼────────┤
│ 1  │刑法第28條  │被告已實行犯罪行│修正後刑法將「實│修正前刑法並無較│
│    │            │為，在法條所定「│施」改為「實行」│不利於被告      │
│    │            │實施」犯罪之概念│，故共同正犯已不│                │
│    │            │內，故應論以共同│含陰謀共同正犯、│                │
│    │            │正犯            │預備共同正犯之概│                │
│    │            │                │念，然被告已實行│                │
│    │            │                │犯罪行為，故依修│                │
│    │            │                │正後刑法第28條規│                │
│    │            │                │定，仍應論以共同│                │
│    │            │                │正犯            │                │
├──┼──────┼────────┼────────┼────────┤
│ 2  │刑法第33條第│罰金刑為銀元1 元│新臺幣1,000 元以│從修正前刑法較有│
│    │5款         │以上，參以行為時│上，以百元計算之│利於被告        │
│    │            │有效，然現已廢止│                │                │
│    │            │之罰金罰鍰提高標│                │                │
│    │            │準條例第1 條前段│                │                │
│    │            │規定，得就原定數│                │                │
│    │            │額提高2 倍至10倍│                │                │
│    │            │，及現行法規所定│                │                │
│    │            │貨幣單位折算新臺│                │                │
│    │            │幣條例第2 條規定│                │                │
│    │            │，銀元以新臺幣元│                │                │
│    │            │之3 倍折算，故罰│                │                │
│    │            │金刑得為新臺幣30│                │                │
│    │            │元以上          │                │                │
└──┴──────┴────────┴────────┴────────┘
附錄本件論罪科刑法條：
中華民國刑法第339條第1項
意圖為自己或第三人不法之所有，以詐術使人將本人或第三人之
物交付者，處5 年以下有期徒刑、拘役或科或併科1 千元以下罰
金。

司法院資訊處製作；財團法人民間司法改革基金會備份。
